【裁判字號】    92,台抗,403
【裁判日期】    920731
【裁判案由】    交付股票等
【裁判全文】
最高法院民事裁定                                九十二年度台抗字第四○三號
    再 抗告 人  合邦電子股份有限公司
    法定代理人  丙○○
    再 抗告 人  乙○○
    共      同
    訴訟代理人  李貴敏律師
                洪志青律師
                劉公偉律師
右再抗告人因與相對人甲○○間請求交付股票等事件，對於中華民國九十二年六月六
日台灣高等法院裁定（九十二年度抗字第一六五三號），提起再抗告，本院裁定如左
：
    主  文
再抗告駁回。
再抗告訴訟費用由再抗告人負擔。
    理  由
按民事訴訟法第一百八十三條規定：訴訟中有犯罪嫌疑牽涉其裁判者，法院得在刑事
訴訟終結前，以裁定停止訴訟程序。所謂訴訟中有犯罪嫌疑牽涉其裁判，係指在民事
訴訟繫屬中，當事人或第三人涉有犯罪嫌疑，足以影響民事訴訟之裁判，非俟刑事訴
訟解決，民事法院即無從或難於判斷者而言。例如當事人或第三人於民事訴訟繫屬中
涉有偽造文書、證人偽證、鑑定人為不實之鑑定等罪嫌，始足當之（本院七十九年台
抗字第二一八號判例參照）。是當事人在民事訴訟繫屬以前有犯罪行為，縱牽涉其裁
判，亦不在同條所定得裁定停止訴訟程序之列。查本件相對人甲○○起訴主張：再抗
告人乙○○為再抗告人合邦電子股份有限公司（下稱合邦公司）之總經理，負責該公
司股份配發、核給事務，竟未依該公司八十五年股東會決議，而利用其總經理職權，
將伊之股東認購股權提供他人認購，又依該公司八十八年與八十五年資本額之比例計
算，該股東認購股權應增為一百十二萬六千八百七十二股，致伊損失該公司一百十二
萬六千八百七十二股份；另再抗告人少發給伊該公司二百張技術股票，依修正前公司
法第二十三條、第二百六十七條第三項規定，合邦公司應與乙○○連帶負損害賠償責
任等情，有相對人提出之起訴狀（見台灣新竹地方法院︽下稱新竹地院︾卷三至五頁
）可稽。而相對人前以乙○○之前開事實涉有犯罪嫌疑，所提出之刑事告訴、告發，
既經新竹地院檢察署以九十年度偵字第二○七一號為不起訴處分後續由該檢察署以九
十一年度偵續字第四五號偵查中，為再抗告人所自承（見再抗告人九十二年六月二十
日提出之抗告狀貳、一、（二）、２），並有該不起訴處分書（見新竹地院卷六五至
七九頁）可考。足見乙○○並非於民事訴訟繫屬中涉有犯罪嫌疑，揆諸首揭說明，自
無民事訴訟法第一百八十三條規定之適用。新竹地院未察，遽認乙○○之犯罪嫌疑，
確有影響於本件民事訴訟之裁判，逕依民事訴訟法第一百八十三條規定，裁定於新竹
地院檢察署九十一年度偵續字第四五號案件刑事訴訟終結前，停止本件訴訟程序，即
有未合。原法院因而廢棄該裁定，發回新竹地院，經核於法委無違誤。再抗告意旨，
指摘原裁定為不當，聲明廢棄，非有理由。
據上論結，本件再抗告為無理由。依民事訴訟法第四百九十二條第一項、第九十五條
、第七十八條，裁定如主文。
中      華      民      國    九十二    年      七      月    三十一    日
                              最高法院民事第七庭
                                  審判長法官  蘇  茂  秋
                                        法官  徐  璧  湖
                                        法官  朱  建  男
                                        法官  蘇  達  志
                                        法官  沈  方  維
      右正本證明與原本無異
                                              書  記  官
中      華      民      國    九十二    年      八      月     十一     日
                                                                    Ｍ


司法院資訊處製作；財團法人民間司法改革基金會備份。
